【裁判字號】    94,易,1499
【裁判日期】    950125
【裁判案由】    賭博
【裁判全文】
臺灣彰化地方法院刑事判決              94年度易字第1499號
公  訴  人  臺灣彰化地方法院檢察署檢察官
被      告  甲○○
上列被告因賭博案件，經檢察官聲請簡易判決處刑（94年度偵字
第5940號），本院員林簡易庭認不宜逕以簡易判決處刑，簽移改
依通常程序審理，本院判決如下：
    主  文
甲○○連續意圖營利，聚眾賭博，處有期徒刑參月，併科罰金壹
萬元，有期徒刑如易科罰金，罰金如易服勞役，均以參佰元折算
壹日。緩刑參年。
扣案之六合彩簽賭單柒張均沒收。
    事  實
一、甲○○係設於彰化縣員林鎮○○里○○路25號員林果菜市場
    內之「大村檳榔攤」之負責人，竟基於意圖營利之概括犯意
    ，自民國94年7月2日起，連續提供其所經營且為公眾得出入
    之前揭檳榔攤做為簽賭之場所，並自任六合彩之組頭，聚集
    不特定多數人參與「六合彩」賭博，並以港「二星」、「三
    星」、「四星」等3種方式供賭客簽賭。賭客依喜好簽選號
    碼下注，約定每簽1支，賭金為新台幣（下同）80元，以核
    對香港政府每星期二、四、六之六合彩開獎號碼決定輸贏，
    凡對中號碼者，「二星」可得57倍之彩金，「三星」可得57
    0倍之彩金，「四星」可得700倍之彩金，未簽中者，所繳之
    賭資即全歸甲○○所有，藉以牟利。嗣於同年月7日17時30
    分許，為警於上址查獲，並當場扣得甲○○所有供經營六合
    彩賭博用之簽賭單7張。
二、案經彰化縣警察局員林分局報請臺灣彰化地方法院檢察署檢
    察官偵查後聲請簡易判決處刑。
    理  由
一、上開事實，業據被告甲○○於本院審理時坦承不諱，而被告
    確有經營六合彩賭博之事實，並據證人即獲案之員警乙○○
    於本院審理時結證明確，復有被告所有供經營六合彩賭博用
    之簽賭單7張扣案可佐，本件事證明確，被告上開犯行，洵
    堪認定。
二、核被告所為，係犯刑法第266條第1項前段之普通賭博罪、第
    268條前段之意圖營利供給賭博場所罪及後段之意圖營利聚
    眾賭博罪。被告於六合彩當期開獎前之多次供人簽賭之行為
    ，無非欲達最終開獎營利之目的，其主觀上係追求同一之營
    利目的，社會價值上亦僅賦予單一賭博之評價，則當期開獎
    前，被告之各個舉動，均係當次賭博犯行之接續行為，屬於
    一行為之概念。又被告所為普通賭博、意圖營利供給賭博場
    所及意圖營利聚眾賭博等犯行，乃係基於一個賭博犯意之決
    定，達成同一犯罪之各個舉動，屬法律概念之一行為，是其
    一行為觸犯上開三罪名，應依刑法第55條想像競合犯規定，
    從情節較重之聚眾賭博罪處斷。被告先後多次犯行，時間緊
    接，犯罪構成要件相同，顯基於概括犯意反覆為之，為連續
    犯，應依刑法第56條之規定論以一罪，並加重其刑。爰審酌
    被告之品行、犯罪動機、目的、手段及經營六合彩賭博供人
    簽賭財物，易助長社會僥倖心理，影響正常之社會經濟活動
    ，暨其經營之期數、犯罪後之態度等一切情狀，量處如主文
    所示之刑，並諭知易科罰金及易服勞役之折算標準，以示懲
    儆。扣案之簽賭單7紙，均係為警當場查獲之賭博器具，業
    據被告供承在卷，爰依刑法第266條第2項規定，均併予宣告
    沒收之（最高法院87年度台非字第207號判決意旨參照）。
    末查，被告前未曾受有期徒刑以上刑之宣告，此有臺灣彰化
    地方法院檢察署刑案資料查註紀錄表及臺灣高等法院被告前
    案紀錄表各1紙在卷可稽，其經此教訓，應知警惕而無再犯
    之虞，所宣告之刑，認以暫不執行為適當，併予宣告緩刑3
    年，以勵自新。
三、至起訴書另載稱本件被告係與不詳姓名年籍之人共同經營六
    合彩賭博云云。按公訴人認本件另有共犯，無非係以被告於
    偵查中供稱伊係幫人調牌之該次自白為據。然查，被告為警
    查獲後，於警詢中即坦認經營六合彩乙情，並陳稱伊經營六
    合彩供人簽賭，未言及係幫他人調牌，且否認有其他共犯等
    語，嗣於本院審理中，被告再度坦承伊經營六合彩之事，並
    供稱其非幫人調牌，而本院經審酌全案卷證，亦乏相關證據
    足以證明本件另有其他共犯存在。是由上述，被告上開於偵
    查中之自白，既與其先後之供述不一，且查無其他證據足認
    該次自白確與事實相符，公訴人認本件猶有其他共犯顯嫌速
    斷，本院自難遽以採認，附此敘明。
據上論斷，應依刑事訴訟法第452條、第299條第1項前段，刑法
第56條、第266條第1項前段、第2項、第268條、第55條、第41條
第1項前段、第42條第2項、第74條第1款，罰金罰鍰提高標準條
例第1條前段、第2條，判決如主文。
本件經檢察官田德煙到庭執行職務。
中    華    民    國    95    年    1     月    25    日
                  刑事第二庭    審判長法  官  王義閔
                                      法  官  李雅俐
                                      法  官  鄭舜元
以上正本證明與原本無異。
如不服本判決，應於判決送達後10日內，向本院提出上訴狀（須
附繕本）。
中    華    民    國    95    年    1     月    25    日
                                      書記官  詹國立
中華民國刑法第266條
(普通賭博罪與沒收物)
在公共場所或公眾得出入之場所賭博財物者，處 1 千元以下罰金
。但以供人暫時娛樂之物為賭者，不在此限。
當場賭博之器具與在賭檯或兌換籌碼處之財物，不問屬於犯人與
否，沒收之。
中華民國刑法第268條
(圖利供給賭場或聚眾賭博罪)
意圖營利，供給賭博場所或聚眾賭博者，處 3 年以下有期徒刑，
得併科3千元以下罰金。


司法院資訊處製作；財團法人民間司法改革基金會備份。
